【裁判字號】    90,易,1564
【裁判日期】    901113
【裁判案由】    毒品危害防制條例
【裁判全文】
臺灣彰化地方法院刑事判決                          九十年度易字第一五六四號
    公  訴  人  臺灣彰化地方法院檢察署檢察官
    被      告  甲○○
右列被告因違反毒品危害防制條例案件，經檢察官聲請簡易判決處刑（九十年度偵字
第四五七七號），本院認應適用通常程序審判，判決如左：
        主  文
甲○○持有第一級毒品，處拘役參拾日，如易科罰金，以佰元折算壹日。
扣案之海洛因壹包（淨重零點壹壹公克）沒收銷燬之。
        事  實
一、甲○○明知海洛因係第一級毒品，不得持有，竟於不詳時、地取得第一級毒品海
    洛因一包（淨重０．一一公克）後，即持有該包海洛因，並將之藏置於彰化縣北
    斗鎮○○里○○路○段廿巷九九號住處其居住使用之房間內。嗣於九十年六月一
    日下午三時五十分許，在上址甲○○所居住使用之房間彈簧床位下，為警查扣其
    所藏放之前開海洛因一包。
二、案經彰化縣警察局北斗分局報請台灣彰化地方法院檢察署檢察官偵查起訴。
        理  由
一、訊據被告甲○○固坦承於前開時、地為警於其住處房間內查獲海洛因一包之事實
    不諱，惟矢口否認有何持有第一級毒品海洛因之犯行，辯稱：扣案之海洛因可能
    係伊入監服刑前所留下來的，伊並不知伊之房間內尚有海洛因云云。惟查，扣案
    之粉末一包經送鑑驗結果，確係毒品海洛因，此有法務部調查局鑑定通知書一紙
    在卷可稽，且被告之配偶楊錦雲及子蔡欣穆均證稱：該房間係甲○○獨自一人在
    使用等語，參以該毒品係於被告所有之彈簧床位下所查獲，衡諸常情並非不要之
    垃圾，又施用毒品者，對毒品無不珍視，既有所剩，未甘丟棄，則當係冀圖他日
    有所運用，足徵被告顯有持有第一級毒品海洛因之故意，被告所辯顯係事後卸責
    之詞，不足採信，此外復有海洛因一包（淨重０．一一公克）扣案可稽，是以本
    件事證已臻明確，被告犯行堪予認定。
二、核被告所為，係犯毒品危害防制條例第十一條第一項持有第一級毒品罪。爰審酌
    被告犯罪之動機、目的、手段、持有之數量及犯罪後之態度等一切情狀，量處如
    主文所示之刑，並諭知易科罰金之折算標準，以示懲儆。扣案海洛因一包（淨重
    ０．一一公克）係毒品，應依毒品危害條例第十八條第一項前段之規定，諭知沒
    收銷燬之。
據上論斷，應依刑事訴訟法第四百五十二條、第二百九十九條第一項前段，毒品危害
防制條例第十一條第一項、第十八條第一項前段，刑法第十一條前段、第四十一條第
一項前段，罰金罰鍰提高標準條例第二條，判決如主文。
中      華      民      國    九十      年     十一     月     十三     日
                                臺灣彰化地方法院刑事第二庭
                                    法      官  石  馨  文
右正本證明與原本無異。
如不服本判決，應於判決送達後十日內，向本院提出上訴狀( 須附繕本 )。
                                    法院書記官  黃  意  雯
中      華      民      國    九十      年     十一     月     十四     日
附錄法條
毒品危害防制條例第十一條
持有第一級毒品者，處三年以下有期徒刑、拘役或新臺幣五萬元以下罰金。
持有第二級毒品者，處二年以下有期徒刑、拘役或新臺幣三萬元以下罰金。
持有專供製造或施用毒品之器具者，處一年以下有期徒刑、拘役或新臺幣一萬元以下
罰金。


司法院資訊處製作；財團法人民間司法改革基金會備份。
